# 关于政府补助的营业外收入

提问人：卡 1234 时间：2017-02-23 16:05:36
请教下各位老师，政府补助中的项目奖励、补助款（与此补助相关的项目并未完工、验收），是属于与资产相关还是与收益相关？@槿思成 @chenyiwei

回答人：chenyiwei
政府批文明确的补助对象是什么？如果是综合性补助（补助对象中既有资本性支出也有费用性支出），则建议采用系统、合理的方法将补助资金分解到各项主要支出项目，在此基础上合理确定补助对象。